【裁判字號】    89,易,1161
【裁判日期】    900117
【裁判案由】    傷害
【裁判全文】
臺灣板橋地方法院刑事判決                        八十九年度易字第一一六一號
    公  訴  人  臺灣板橋地方法院檢察署檢察官
    被      告  丙○○
右列被告因傷害案件，經檢察官提起公訴 (八十九年度偵字第一四八四號、第一四八
五號)，本院判決如左：
    主  文
丙○○傷害人之身體，累犯，處有期徒刑伍月，如易科罰金，以參佰元折算壹日。扣
案之木劍壹支，沒收之。
    事  實
一、丙○○曾於（下同）八十七年間因妨害自由案件，經臺灣臺北地方法院於八十七
    年十月一日以八十七年度訴字三五五號判決有期徒刑七月確定，並於八十八年二
    月二十六日執行完畢。竟不知悔改，其與甲○○為室友關係，同租於臺北縣板橋
    市○○路十三號四樓。丙○○認甲○○未依約繳納房租，心生不滿，其於八十九
    年一月八日上午與甲○○在電話中發生爭執，甲○○並稱將立即返回租處。同日
    上午八時許，在臺北縣板橋市○○路十五號前，丙○○遇見甲○○，竟基於傷害
    之故意，與甲○○互毆，丙○○並持置於該處屬他人所有之塑膠花盆一只及自有
    之木劍一支毆打甲○○，致甲○○因此受有枕部挫裂傷○．八公分（三角形）、
    右前額挫傷（眼眶部、弧形、八公分）及右鼻尖擦傷、條狀挫傷有刮痕二處於右
    背部（八及七公分）、皮下淤血於左上臂內側（小圓形）、左側前脛○．八公分
    穿刺傷之傷害。嗣友人張進榮於同日晚間十時許，在臺北縣板橋市○○路十三號
    四樓發現甲○○死亡，報警查辦（甲○○之死亡，與本件傷害犯行不具相當因果
    關係）。而為警於八十九年一月十九日下午五時許，在臺北縣板橋市○○○路二
    十號前當場查獲丙○○，並扣得上開屬丙○○所有之木劍一支及他人所有之塑膠
    花盆一只。
二、案經甲○○之弟乙○○訴請及臺北縣警察局海山分局報請臺灣板橋地方法院檢察
    署檢察官偵查起訴。
    理  由
一、右揭時地毆打被害人甲○○成傷之犯行，迭據被告丙○○於警訊、檢察官訊問及
    本院調查審理時坦承不諱，核與現場目擊證人湯明山、賴東隆、洪志華分別於警
    訊或檢察官訊問時證言曾目睹被告與被害人甲○○互毆之情形相符，復有法務部
    法醫研究所八十九年三月三日鑑定報告書記載被害人甲○○受有如事實欄所載之
    傷勢，並有扣案之屬被告所有供傷害被害人甲○○所有之木劍一支及他人所有塑
    膠花盆一只可佐，堪認被告前開不利於己之自白，應與事實相符。事證明確，被
    告犯行洵堪認定。
二、按被告丙○○毆打被害人甲○○成傷，核其所為，係犯刑法第二百七十七條第一
    項之普通傷害罪。而被告曾於八十七年間因妨害自由案件，經臺灣臺北地方法院
    於八十七年十月一日以八十七年度訴字三五五號判決有期徒刑七月確定，並於八
    十八年二月二十六日執行完畢，此有臺灣高等法院檢察署刑案紀錄簡覆表一件在
    卷可佐，其於前案有期徒刑執行完畢五年以內再犯本件之罪，為累犯，應加重其
    刑。爰審酌被告犯罪動機、目的、手段、對被害人造成傷害程度、與被害人平日
    關係，及其犯罪後坦承犯行，然尚未賠償被害人親屬等一切情狀，量處如主文所
    示之刑，並諭知易科罰金之折算標準。扣案之木劍一支，為被告所有供其犯本件
    傷害罪行所用之物，爰依刑法第三十八條第一項第二款之規定沒收之；至扣案之
    塑膠花瓶一只，既非違禁物，亦非屬被告所有之物，故本院無從為沒收之諭知，
    併此敘明。
三、另查，本件被害人甲○○，雖於死亡前與被告發生鬥毆，但其死因為重度冠狀性
    動脈阻塞性疾病致心因性休克；且重度冠狀動脈阻塞引起心因性休克，有可能因
    壓力或興奮可導致，所有毆打有可能引發，但都屬於間接誘發因子，而非致死原
    因，有前開法務部法醫研究所鑑定報告書一份及該所八十九年五月二十九日法醫
    所八十九理字第八八七號函文附卷足參，被害人甲○○雖因遭被告毆打而受有枕
    部挫裂傷○．八公分（三角形）、右前額挫傷（眼眶部、弧形、八公分）及右鼻
    尖擦傷、條狀挫傷有刮痕二處於右背部（八及七公分）、皮下淤血於左上臂內側
    （小圓形）、左側前脛○．八公分穿刺傷之傷害。然此與被害人甲○○之死因，
    並不具相當因果關係，因此，就被告之傷害行為，無從成立殺人罪或傷害致死罪
    之可言，附此敘明。
據上論斷，應依刑事訴訟法第二百九十九條第一項前段，刑法第二百七十七條第一項
、第四十七條、第四十一條、第三十八條第一項第二款，罰金罰鍰提高標準條例第一
條前段、第二項，判決如主文。
本案經檢察官毛有增到庭執行職務
中    華    民    國      九十        年      一      月    十七      日
                                      臺灣板橋地方法院刑事第二庭
                                          法  官  高    玉    舜
右正本證明與原本無異。
如不服本判決，應於判決送達後十日內，向本院提出上訴狀。
                                          書記官  田    世    杰
中    華    民    國      九十        年      一      月    十八      日
附錄本案論罪科刑法條全文：
中華民國刑法第二百七十七條 (普通傷害罪)
傷害人之身體或健康者，處三年以下有期徒刑、拘役或一千元以下罰金。
犯前項之罪因而致人於死者，處無期徒刑或七年以上有期徒刑；致重傷者，處三年以
上十年以下有期徒刑。


司法院資訊處製作；財團法人民間司法改革基金會備份。
